# 关于套保的核算

提问人：snowbaby123123 时间：2013-05-12 00:53:49
近期见一套保案例，其中有部分不解之处，特请高人指点 2011 年 12 月 25 日，某公司采购 2000 吨铝锭入库存，采购价 14660 元每吨，当天在期货交易所以 14690 元每吨卖出同样数量的铝锭。 12 月 31 日，合约结算价 14680 元每吨，现货价 14620 元每吨。 2012 年 1 月 15日现货价 14680 元每吨，将现货售出 1000 吨，期货市场实物交割 1000 吨，同时平仓期货合约（当天结算价 14720 元，交割结算价14710 元） 分录：12.25日 1 ： 借：库存商品 2505.98万 应交税金-进项 426.02万 贷：应付账款2932 万 :2： 借：被套期项目 2505.98万 贷：库存 2505.98万 12 月 31 日 3 ： 借：套期工具 2 万 贷：公允价值变动损益 2 万 4 ： 借：公允价值变动 6.84万 贷：被套期项目
6.84万 2012.1.15 5： 借：公允价值变动损益 2 万 贷：套期工具 2 万 6 ：
借：应收账款 2939 万 贷：主营收入 2511.96万 应交税费-销项 427.04万 7 ：借：
主营业务成本 2499.15万 贷：被套期项目 2499.15万 8 ：借：投资收益 5 万 贷：期货保证金 5 万 项目总体有效性评价：现货变动5.98万，套期工具变动 5 万，有效性120% 疑问：该项目总体套保是有效的，但跨年度时年底是否需评价其有效性？个人理解其账务处理不是完全按照套保准则进行的处理,6.84/2不符合有效性,不应该按套保进行处理,为何还要进行第四笔分录的处理? 在 2012 年所得税汇算时,利润总额=2511.96-2499.15-7=5.82,调增公允变动 2 万,还需调减6.84万(2011年存货公允价值 减少额) ,调整后应纳税所得额0.98,正是整个套保的获利额 .请高人指点

回答人：chenyiwei
基本赞同你的看法。根据《企业会计准则第 24 号——套期保值》第十九条规定，企业至少应当在编制中期或年度财务报告时对套期有效性进行评价。本案例中在资产负债表日并不符合套期高度有效的条件（虽然预期高度有效，但截至资产负债表日的实际变动情况并非高度有效），因此期末不应采用套期会计方法核算。